【裁判字號】    96,訴,1881
【裁判日期】    971231
【裁判案由】    違反毒品危害防制條例
【裁判全文】
臺灣彰化地方法院刑事判決              96年度訴字第1881號
公  訴  人  臺灣彰化地方法院檢察署檢察官
被      告  甲○○
選任辯護人  朱慧真  律師
上列被告因違反毒品危害防制條例案件，經檢察官提起公訴（96
年度偵緝字第521號），本院判決如下：
    主  文
甲○○共同販賣第一級毒品六次，各處附表三、四、五、八、九
、十所示之刑。又共同販賣第二級毒品四次，各處附表一、二、
六、七所示之刑。應執行有期徒刑拾捌年，扣案之行動電話手機
壹具及未扣案之0000000000號識別卡壹枚、0000
000000號行動電話手機壹具（含識別卡壹枚）沒收，販賣
毒品所得新臺幣壹萬玖仟元與戊○○連帶沒收，如全部或一部不
能沒收時，未扣案之識別卡、行動電話手機追徵其價額，販賣毒
品所得以其財產抵償之。
    事  實
一甲○○（綽號「寶寶」）明知海洛因為毒品危害防制條例第2
  條第2項第1款所定之第1級毒品，甲基安非他命為同條例第2條
  第2項第2款經主管機關公告所定相類於安非他命之第2級毒品
  ，均不得販賣，因年輕識淺，受同居人戊○○（綽號「阿分」
  、「阿坤」，另由本院以96年度訴字第1481號判決處以罪刑確
  定）之蠱惑，竟與之共同基於販賣第1級毒品海洛因、第2級毒
  品甲基安非他命之犯意聯絡，以戊○○所有之0000000000號行
  動電話（未據扣案）及0000000000號行動電話（僅扣得手機，
  未扣得識別卡，見後述）為販毒聯繫工具，賣出海洛因予乙○○、丙○○，並賣出甲基安非他命予丁○○、己○○，各次犯
  罪態樣如附表1至10所示，販賣所得現金共新臺幣（下同）1萬
  9 千元（亦未扣案）。
二甲○○、戊○○於前揭犯罪實行中，因警已依通訊保障及監察
  法對彼等持用之電話通訊監察，得悉上情，乃於96年5月1日上
  午11時30分許，前往桃園縣龜山鄉○○街5號將戊○○拘提到
  案，經其同意，再於同日下午2時10分許，前往彰化縣員林鎮
  ○○路539巷233號戊○○住處執行搜索，扣得其所有之行動電
  話手機1具（序號：000000000000000，當時插用0000000000號
  識別卡，未扣得原插用之0000000000號識別卡）。
三案經彰化縣警察局移送臺灣彰化地方法院檢察署檢察官偵查起
  訴。
    理  由
壹、有罪部分
一於第一審辯論終結前，得就與本案相牽連之犯罪或本罪之誣告
  罪，追加起訴；追加起訴，得於審判期日以言詞為之，刑事訴
  訟法第265條定有明文。附表7部分，係與本案相牽連之犯罪，
  業經檢察官於審判期日以言詞追加起訴（本院卷2第21頁正面
  ），本院自應予以審理。
二本案當事人所提出之證據，且屬被告甲○○以外之人於審判外
  之陳述者，因雙方均同意採為證據（本院卷1第39頁正面），
  又無不適當情形，符合刑事訴訟法第159條之5第1項規定，應
  得為證據。
三訊據被告固坦認綽號「寶寶」，前與綽號「阿分」、「阿坤」
  之戊○○同住一處，曾代戊○○接聽購毒者之來電，亦曾與乙○○、己○○通電話，然矢口否認有何販毒行為，辯稱：
  (一)被告不認識乙○○、丙○○、丁○○，己○○亦不曾指證被
    告販毒，被告復不知戊○○販毒，或將代接之購毒者來電內
    容轉告戊○○。
  (二)被告自90年1月間起曾至醫院診療精神症狀，服藥後在藥效
    期間精神不正常。
四涉及販賣毒品之案件，仍應本於無罪推定原則及自由心證原則
  ，綜合各種直接、間接證據，本於推理作用，為認定犯罪事實
  有無之基礎。敘明如下：
  (一)被告未經審判證明有罪確定前，推定其為無罪；犯罪事實應
    依證據認定之，無證據不得認定犯罪事實，刑事訴訟法第
    154條定有明文，稱為「無罪推定原則」。法院在檢察官所
    舉證據及法院依法定職權調查所得之證據，足以證明被告有
    罪之前，應推定其無罪。若所得證據為訴訟上之證明，尚未
    達於通常一般人均不致有所懷疑，而得確信其為真實之程度
    者，自不能為有罪之認定，此為無罪推定原則之當然闡釋，
    自不能因犯罪之調查難易不同而有異。又施用毒品者所稱其
    向某人買受毒品之指證，不得作為有罪判決之唯一證據，仍
    須調查其他必要之證據，以察其是否與事實相符，良以毒品
    買受者之指證，其憑信性於通常一般人已有所懷疑，尚難確
    信其為真實。況依毒品危害防制條例第17條之規定，其供出
    毒品來源而破獲者，復得減輕其刑，則其指證之真實性猶有
    疑慮，是施用毒品者之指證，其真實性有待其他必要證據加
    以補強。茲所謂必要之補強證據，固不以證明販賣毒品犯罪
    構成要件之全部事實為必要，但以與施用者之指證具有相當
    之關聯性為前提，其經與施用者之指證綜合判斷，已達於通
    常一般人均不致有所懷疑，而得確信施用者之指證為真實者
    ，始得為有罪之認定。
  (二)證據之證明力，由法院本於確信自由判斷，但不得違背經驗
    法則及論理法則，刑事訴訟法第155條第1項定有明文，稱為
    「自由心證原則」。證人之陳述有部分前後不符，究竟何者
    可採，法院本得依其自由心證予以斟酌，若其基本事實之陳
    述與真實性無礙時，仍非不得予以採信，非謂一有不符，即
    認其全部均為不可採納。海洛因、甲基安非他命既係毒品，
    無論持有、施用、販賣，均屬違法，為治安機關所嚴查，乃
    眾所週知，是毒品交易通常係於隱密下進行，於通訊中亦鮮
    有明白直接以「毒品」、「海洛因」或「安非他命」等名稱
    或相近之用語稱之，幾均以暗語或彼此已有默契之含混語意
    而為溝通，則檢警合法執行通訊監察所得內容中，雖雙方未
    明示購買毒品，苟無違背經驗法則及論理法則，仍得據以認
    定毒品交易行為之存在。又販賣毒品之交易型態，有所謂「
    大盤」、「中盤」或「小盤」之分。其中「大盤」或「中盤
    」者，倘時機掌握得宜，或可查獲電子秤、帳冊、分裝袋等
    販賣工具，且因購買者眾，一旦事發，必有多數知情或買受
    人等可為證人。然在「小盤」與偶發之零星交易，因係一手
    交錢，一手交貨，過程匆促，對象不多，非必使用販賣工具
    或記載帳冊。此種交易方式，因交易時間短暫，未必有第三
    者知悉其情事，且茍非檢警事先獲知情報，甚難於交易現場
    當場查獲。法院固不應僅憑購買者片面之指證，據以認定被
    告販賣毒品之犯行，然購買者之指證在證據法則上既屬人證
    之一種，與被告之自白不得作為認定事實唯一證據之情形不
    同，如購買者之指證並無矛盾或瑕疵，亦未違背經驗法則與
    論理法則時，自不應僅因無法查得其他直接佐證，即對購買
    毒品者所為對販毒者不利之指證，全然捨棄不採。
五經查：
  (一)附表1至2即被告共同販賣甲基安非他命予丁○○2次、附表3
    至5即被告共同販賣海洛因予乙○○3次、附表6至7即被告共
    同販賣甲基安非他命予己○○2次、附表8至10即被告共同販
    賣海洛因予丙○○3次之犯罪事實，業據前有施用毒品前科
    之證人丁○○、乙○○、己○○、丙○○於警詢、檢察官偵
    查中及本院審理中證述明確（第0000000000號警卷第14至16
    、23至26、29至31、36至39頁，第4126號偵查卷第75至77、
    102至103、107至109頁，本院卷1第121至125頁），核與證
    人戊○○所述伊與被告為同居之男女朋友關係，前曾使用00
    00000000號、0000000000號行動電話為販毒聯繫工具，賣出
    海洛因予乙○○、丙○○，並賣出甲基安非他命予丁○○、
    己○○，嗣並為警執行搜索扣得行動電話手機1具等情相符
    （第0000000000號警卷第6至11頁，第4126號偵查卷第6至7
    、121至122頁，本院96年度聲羈字第142號卷第3頁反面，本
    院96年度訴字第1481號卷第26頁），並有前開手機扣案，及
    通訊監察譯文、搜索扣押筆錄、扣案手機照片與證人丁○○
    、乙○○、己○○、丙○○所涉施用毒品犯罪之臺灣高等法
    院被告前案紀錄表在卷可稽（第0000000000號警卷第2至4、
    56頁，第0000000000號警卷第19至21、27至28、34至35、40
    至41頁，本院卷1第128至178頁）。
  (二)被告既坦認綽號「寶寶」，前與綽號「阿分」、「阿坤」之
    戊○○同住一處，曾代戊○○接聽購毒者之來電，其於本院
    準備程序中復不諱言係與戊○○同居（本院卷1第39頁正面
    ），而依證人丁○○、乙○○、己○○、丙○○前開證述，
    彼等所撥購毒電話有時是綽號「阿分」之戊○○女友即綽號
    「寶寶」之被告接聽，有時則由被告主動撥打電話前來聯繫
    ，被告亦曾偕同戊○○前往約定地點交付毒品。另依上揭通
    訊監察譯文所載，附表1部分，丁○○撥打電話購毒時，係
    先找「寶寶」即被告接聽未遇後，乃與接聽之戊○○聯繫購
    毒；附表5部分，被告甚至主動撥打電話予乙○○，以暗語
    聯繫毒品交付地點；附表7部分，己○○於96年4月5日購得
    毒品後，復於96年4月6日撥打電話予被告，抱怨毒品之品質
    不佳；附表10部分，並係丙○○撥打電話予被告催促交付毒
    品（第0000000000號警卷第22、28、34、40頁），顯見被告
    並非僅因與戊○○同住一處，偶然間代接電話而已。按共同
    實行犯罪行為，在合同意思範圍內，相互利用他人之行為，
    以達其犯罪之目的，原不必每一階段均參與，祇須分擔犯罪
    行為之一部，即應對於全部所發生之結果共同負責，被告與
    戊○○既為同居關係，並曾參與電話聯繫販毒事宜，又曾依
    約前往交付毒品，附表1至10部分縱非歷次均親自與戊○○
    共同參與實行，仍應與戊○○之行為結果共同負責，是證人
    丁○○、丙○○、戊○○於本院審理中結證稱被告未參與販
    毒云云（本院卷1第118頁正面、第222頁正面、第217頁反面
    ），應屬事後迴護之詞，要非可信。
  (三)被告雖曾於95年12月至96年5月間，前往行政院衛生署草屯
    療養院門診治療海洛因依賴及鎮定安眠藥物成癮病症，有被
    告聲請本院向該院調取之病歷影本可參（本院卷1第98至102
    頁），然依該病歷資料，並無任何足認被告有何精神障礙或
    其他心智缺陷，致不能辨識其行為違法或欠缺依其辨識而行
    為之能力之情狀，況依上揭通訊監察譯文所載內容，及本院
    勘驗通訊監察光碟結果（本院卷1第75至76頁），亦未見被
    告有該等情狀，自難認其精神狀態與常人有異。
  (四)綜上論述，被告所辯，無非事後卸責之詞，不值採信，事證
    明確，附表1至10之犯行堪以認定。另證人己○○經本院合
    法傳喚、拘提無著，有傳票送達證書及拘票、拘提結果報告
    書可憑（本院卷1第193、194頁及卷2第5至12頁），本院自
    無從循被告之聲請，於審判期日再調查該證人，附此敘明。
六海洛因、甲基安非他命分屬毒品危害防制條例第2條第2項第1
  款所定之第1級毒品及同條項第2款經主管機關公告所定相類於
  安非他命之第2級毒品。核被告就附表3、4、5、8、9、10所為
  ，均係犯毒品危害防制條例第4條第1項之販賣第1級毒品罪；
  附表1、2、6、7所為，均係犯毒品危害防制條例第4條第2項之
  販賣第2級毒品罪。被告與戊○○就上開犯行，有犯意聯絡及
  行為分擔，均為共同正犯。被告販賣毒品前後持有毒品之低度
  行為，應為販賣之高度行為所吸收，不另論罪。被告所犯上開
  10罪，犯意各別，行為不同，應分論併罰；起訴書認被告多次
  販賣第1級毒品，及多次販賣第2級毒品，均為接續犯，分別僅
  論以一罪，尚有未洽。被告因與戊○○同居，受其蠱惑而淪入
  販毒行徑，其販毒行為固不可取，但本案販毒行為規模、次數
  相較於長期大量販賣毒品之毒梟而言，對社會治安及國民健康
  之危害仍屬較輕，本院認販賣第1級毒品罪部分，縱量處法定
  最低刑即無期徒刑，猶屬過重，尚堪憫恕，爰依刑法第59條規
  定酌減其刑。爰審酌被告所犯，已造成毒品流通氾濫，嚴重戕
  害國民身心健康，對於社會治安負面影響不小，檢察官偵查中
  一度逃匿，有通緝書可憑，到案後不肯坦認犯行，猶飾詞以對
  ，未見悔意，惟未曾受罪刑宣告，有臺灣高等法院被告前案紀
  錄表可憑及其他一切情狀，分別量處附表1至10所示之刑及定
  應執行刑，以資儆懲。扣案之行動電話手機1具（不含當時插
  用之0000000000號識別卡）及未扣案之0000000000號識別卡、
  0000000000號行動電話（含該號識別卡）為戊○○所有，且係
  供本案犯罪所用之物，應連同各次販賣毒品所得現金共1萬9千
  元，依毒品危害防制條例第19條第1項沒收，現金部分並應諭
  知與戊○○連帶沒收，如全部或一部不能沒收時，現金以其財
  產抵償之，未扣案之手機、識別卡追徵其價額（已扣案之手機
  無庸再諭知追徵價額）。
貳、不另諭知無罪部分
一公訴意旨及被告涉犯之罪嫌：如附表11。
二公訴意旨所憑論據：同有罪部分。
三本院之判斷：
  (一)當事人所提出之證據，其證據能力仍如壹、二所述，不再贅
    載。
  (二)犯罪事實應依證據認定之，無證據不得認定犯罪事實；檢察
    官就被告犯罪事實，應負舉證責任，並指出證明之方法；不
    能證明被告犯罪者，應諭知無罪之判決，刑事訴訟法第154
    條第2項、第161條第1項、第301條第1項分別定有明文。
  (三)附表11部分，雖據證人丁○○於警詢、檢察官偵查中證述在
    卷，惟查：
    1.染有施用毒品惡習之人於發作時，為解一時之苦，無不千
      方百計取得毒品抵癮，如此一而再、再而三循環不已，至
      於每次購毒過程及毒品數量、交易金額，幾不可能自行紀
      錄以備查考；而販毒者苟非組織性犯罪集團，亦未必逐次
      紀錄販毒過程及毒品數量、交易金額，自曝其行。是除施
      用毒品者僅憑記憶之證述外，仍須調查其他必要之證據，
      以察其是否與事實相符，苟無其他補強證據，自不得率為
      被告販毒之不利認定。
    2.證人丁○○固曾於附表1、2所示時間撥打電話購毒2次，
      然除其證述外，並無補強證據證明其另有2次向被告購毒
      之舉，被告既否認有何販賣毒品行為，自不得僅因證人丁○○徒憑記憶之證述，逕認被告與戊○○尚有附表11之販
      毒行為。公訴意旨所憑證據，既不足以證明被告有此部分
      犯罪事實，本院復查無其他積極證據足認被告確有該等犯
      行，即不能證明犯罪，惟檢察官既認附表11與前開判決有
      罪之附表3、4、5、8、9、10部分，為接續犯之一罪關係
      ，爰不另為無罪之諭知。
據上論斷，應依刑事訴訟法第299條第1項前段，毒品危害防制條
例第4條第1項、第2項、第19條第1項，刑法第11條前段、第28條
、第59條、第51條第5款，判決如主文。
本案經檢察官余建國到庭執行職務。
中    華    民    國    97    年    12    月    31    日
                  刑事第一庭  審判長法  官  葉榮郎
                                    法  官  紀佳良
                                    法  官  廖政勝
如不服本判決，應於判決送達後10日內，向本院提出上訴狀（須
敘述具體理由，並附繕本，上訴狀勿逕送上級法院）。
告訴人或被害人對於判決如有不服具備理由請求檢察官上訴者，
其上訴期間之計算係以檢察官收受判決正本之日期為準。
中    華    民    國    97    年    12    月    31    日
                                    書記官  莊何江
附錄：
毒品危害防制條例第4條第1項、第2項
製造、運輸、販賣第1級毒品者，處死刑或無期徒刑；處無期徒
刑者，得併科新臺幣1千萬元以下罰金。
製造、運輸、販賣第2級毒品者，處無期徒刑或7年以上有期徒刑
，得併科新臺幣7百萬元以下罰金。
附表1
┌──────────────┬────┬──────────────┐
│犯罪事實                    │所犯法條│宣告刑                      │
├──────────────┼────┼──────────────┤
│丁○○於96年1月15日上午11時 │毒品危害│甲○○共同販賣第二級毒品，處│
│54分，以0000000000號行動電話│防制條例│有期徒刑捌年，扣案之行動電話│
│撥打戊○○、甲○○持用之0913│第4條第2│手機壹具及未扣案之○九一三二│
│290851號行動電話聯繫戊○○後│項      │九○八五一號識別卡壹枚沒收，│
│，由戊○○在彰化縣員林鎮臺76│        │販賣毒品所得新臺幣壹仟元與蔡│
│線東西向快速道路（下稱臺76線│        │炳勳連帶沒收，如全部或一部不│
│公路）高架橋下販賣甲基安非他│        │能沒收時，識別卡追徵其價額，│
│命1千元予丁○○1次。        │        │販賣毒品所得以其財產抵償之。│
└──────────────┴────┴──────────────┘
附表2
┌──────────────┬────┬──────────────┐
│犯罪事實                    │所犯法條│宣告刑                      │
├──────────────┼────┼──────────────┤
│丁○○於96年1月15日下午1時1 │毒品危害│甲○○共同販賣第二級毒品，處│
│分、1時27分，以0000000000號 │防制條例│有期徒刑捌年，扣案之行動電話│
│行動電話撥打戊○○、甲○○持│第4條第2│手機壹具及未扣案之○九一三二│
│用之0000000000號行動電話聯繫│項      │九○八五一號識別卡壹枚沒收，│
│戊○○後，由戊○○在彰化縣鹿│        │販賣毒品所得新臺幣壹仟元與蔡│
│港鎮○○○○○路旁販賣甲基安非│        │炳勳連帶沒收，如全部或一部不│
│他命1千元予丁○○1次。      │        │能沒收時，識別卡追徵其價額，│
│                            │        │販賣毒品所得以其財產抵償之。│
└──────────────┴────┴──────────────┘
附表3
┌──────────────┬────┬──────────────┐
│犯罪事實                    │所犯法條│宣告刑                      │
├──────────────┼────┼──────────────┤
│乙○○於95年12月25日下午11時│毒品危害│甲○○共同販賣第一級毒品，處│
│21分，以000000000號室內電話 │防制條例│有期徒刑拾陸年，扣案之行動電│
│撥打戊○○、甲○○持用之0913│第4條第1│話手機壹具及未扣案之○九一三│
│290851號行動電話聯繫戊○○後│項      │二九○八五一號識別卡壹枚沒收│
│，由戊○○在彰化縣埔心鄉鎮福│        │，販賣毒品所得新臺幣陸仟元與│
│街249號乙○○住處附近販賣海 │        │戊○○連帶沒收，如全部或一部│
│洛因6千元予乙○○1次。      │        │不能沒收時，識別卡追徵其價額│
│                            │        │，販賣毒品所得以其財產抵償之│
│                            │        │。                          │
└──────────────┴────┴──────────────┘
附表4
┌──────────────┬────┬──────────────┐
│犯罪事實                    │所犯法條│宣告刑                      │
├──────────────┼────┼──────────────┤
│乙○○於95年12月26日下午5時 │毒品危害│甲○○共同販賣第一級毒品，處│
│18分、5時26分及晚上8時30分，│防制條例│有期徒刑拾陸年，扣案之行動電│
│以000000000號室內電話撥打蔡 │第4條第1│話手機壹具及未扣案之○九一三│
│炳勳、甲○○持用之0000000000│項      │二九○八五一號識別卡壹枚沒收│
│號行動電話聯繫戊○○後，由蔡│        │，販賣毒品所得新臺幣貳仟元與│
│炳勳在彰化縣埔心鄉鎮○街249 │        │戊○○連帶沒收，如全部或一部│
│號乙○○住處附近販賣海洛因2 │        │不能沒收時，識別卡追徵其價額│
│千元（起訴書誤載為6千元，業 │        │，販賣毒品所得以其財產抵償之│
│經檢察官於本院審理中當庭更正│        │。                          │
│）予乙○○1次。             │        │                            │
└──────────────┴────┴──────────────┘
附表5
┌──────────────┬────┬──────────────┐
│犯罪事實                    │所犯法條│宣告刑                      │
├──────────────┼────┼──────────────┤
│甲○○於96年1月12日下午6時6 │毒品危害│甲○○共同販賣第一級毒品，處│
│分，以戊○○、甲○○持用之09│防制條例│有期徒刑拾陸年，扣案之行動電│
│00000000號行動電話撥打不知情│第4條第1│話手機壹具及未扣案之○九一三│
│之黃智忠申辦之0000000000號行│項      │二九○八五一號識別卡壹枚沒收│
│動電話聯繫乙○○後，由甲○○│        │，販賣毒品所得新臺幣壹仟元與│
│在彰化縣大村鄉○○○○○路高架│        │戊○○連帶沒收，如全部或一部│
│橋下販賣海洛因1千元予乙○○1│        │不能沒收時，識別卡追徵其價額│
│次。                        │        │，販賣毒品所得以其財產抵償之│
│                            │        │。                          │
└──────────────┴────┴──────────────┘
附表6
┌──────────────┬────┬──────────────┐
│犯罪事實                    │所犯法條│宣告刑                      │
├──────────────┼────┼──────────────┤
│己○○於96年3月10日下午1時15│毒品危害│甲○○共同販賣第二級毒品，處│
│分（起訴書贅載同日晚上11時32│防制條例│有期徒刑捌年，未扣案之○九五│
│分，業經檢察官於本院審理中當│第4條第2│0000000號行動電話手機│
│庭更正），以0000000000號行動│項      │壹具（含識別卡壹枚）沒收，販│
│電話撥打戊○○、甲○○持用之│        │賣毒品所得新臺幣壹仟伍佰元與│
│0000000000號行動電話聯繫蔡炳│        │戊○○連帶沒收，如全部或一部│
│勳後，由戊○○在彰化縣大村鄉│        │不能沒收時，行動電話追徵其價│
│美港村美利達公司前之土地公廟│        │額，販賣毒品所得以其財產抵償│
│（下稱大村鄉廟宇）販賣甲基安│        │之。                        │
│非他命1千5百元予己○○1次。 │        │                            │
└──────────────┴────┴──────────────┘
附表7
┌──────────────┬────┬──────────────┐
│犯罪事實                    │所犯法條│宣告刑                      │
├──────────────┼────┼──────────────┤
│己○○於96年4月5日中午12時8 │毒品危害│甲○○共同販賣第二級毒品，處│
│分及晚上6時52分，以000000000│防制條例│有期徒刑捌年，未扣案之○九五│
│9號行動電話撥打戊○○、張雅 │第4條第2│0000000號行動電話手機│
│婷持用之0000000000號行動電話│項      │壹具（含識別卡壹枚）沒收，販│
│聯繫戊○○後，由戊○○在彰化│        │賣毒品所得新臺幣仟伍佰元與│
│縣大村鄉廟宇販賣甲基安非他命│        │戊○○連帶沒收，如全部或一部│
│3千5百元予己○○1次。       │        │不能沒收時，行動電話追徵其價│
│                            │        │額，販賣毒品所得以其財產抵償│
│                            │        │之。                        │
└──────────────┴────┴──────────────┘
附表8
┌──────────────┬────┬──────────────┐
│犯罪事實                    │所犯法條│宣告刑                      │
├──────────────┼────┼──────────────┤
│丙○○於96年3月14日上午11時 │毒品危害│甲○○共同販賣第一級毒品，處│
│35分，以0000000000號行動電話│防制條例│有期徒刑拾陸年，未扣案之○九│
│撥打戊○○、甲○○持用之0954│第4條第1│五0000000號行動電話手│
│074079號行動電話聯繫戊○○後│項      │機壹具（含識別卡壹枚）沒收，│
│，由戊○○在彰化縣員林鎮臺76│        │販賣毒品所得新臺幣壹仟元與蔡│
│線公路林厝交流道附近販賣海洛│        │炳勳連帶沒收，如全部或一部不│
│因1千元予丙○○1次。        │        │能沒收時，行動電話追徵其價額│
│                            │        │，販賣毒品所得以其財產抵償之│
│                            │        │。                          │
└──────────────┴────┴──────────────┘
附表9
┌──────────────┬────┬──────────────┐
│犯罪事實                    │所犯法條│宣告刑                      │
├──────────────┼────┼──────────────┤
│戊○○於96年3月17日中午12時 │毒品危害│甲○○共同販賣第一級毒品，處│
│41分，以戊○○、甲○○持用之│防制條例│有期徒刑拾陸年，未扣案之○九│
│0000000000號行動電話撥打陳銘│第4條第1│五0000000號行動電話手│
│祥持用之0000000000號行動電話│項      │機壹具（含識別卡壹枚）沒收，│
│聯繫丙○○後，由戊○○在彰化│        │販賣毒品所得新臺幣壹仟元與蔡│
│縣大村鄉廟宇販賣海洛因1千元 │        │炳勳連帶沒收，如全部或一部不│
│予丙○○1次。               │        │能沒收時，行動電話追徵其價額│
│                            │        │，販賣毒品所得以其財產抵償之│
│                            │        │。                          │
└──────────────┴────┴──────────────┘
附表10
┌──────────────┬────┬──────────────┐
│犯罪事實                    │所犯法條│宣告刑                      │
├──────────────┼────┼──────────────┤
│丙○○於96年3月18日晚上6時57│毒品危害│甲○○共同販賣第一級毒品，處│
│分，以0000000000號行動電話撥│防制條例│有期徒刑拾陸年，未扣案之○九│
│打戊○○、甲○○持用之095407│第4條第1│五0000000號行動電話手│
│4079號行動電話聯繫甲○○後，│項      │機壹具（含識別卡壹枚）沒收，│
│由戊○○在彰化縣大村鄉廟宇販│        │販賣毒品所得新臺幣壹仟元與蔡│
│賣海洛因1千元予丙○○1次。  │        │炳勳連帶沒收，如全部或一部不│
│                            │        │能沒收時，行動電話追徵其價額│
│                            │        │，販賣毒品所得以其財產抵償之│
│                            │        │。                          │
└──────────────┴────┴──────────────┘
附表11
┌─────────────────────────────┬────┐
│犯罪事實                                                  │所犯法條│
├─────────────────────────────┼────┤
│丁○○於不詳時間，以0000000000號行動電話撥打戊○○、甲○○│毒品危害│
│持用之0000000000號行動電話聯繫後，由戊○○、甲○○在彰化縣│防制條例│
│鹿港鎮等地之臺76線公路、臺17線公路販賣甲基安非他命各1千元 │第4條第2│
│予丁○○2次。                                             │項      │
└─────────────────────────────┴────┘


司法院資訊處製作；財團法人民間司法改革基金會備份。
